【裁判字號】    89,交易,5
【裁判日期】    890224
【裁判案由】    業務過失傷害
【裁判全文】
臺灣屏東地方法院刑事判決                            八十九年度交易字第五號
    公  訴  人  臺灣屏東地方法院檢察署檢察官
    被      告  丙○○
右列被告因業務過失傷害案件，經檢察官提起公訴（八十八年度偵字第六二四九號）
，本院判決如左：
    主  文
丙○○無罪。
    理  由
一、公訴意旨略以：丙○○為計程車駕駛，係從事駕駛業務之人，於民國八十八年八
    月十四日上午七時二十五分，駕駛車號ＰＴ－４２１號計程車，在屏東市○○路
    ，由西向東往逢甲路方向行駛，途經逢甲路與中山路口，疏未注意車前狀況，復
    未減速行駛，適有亦駕駛ＷＲＡ－６２３（起訴書誤載為ＷＲＡ－４２３）號機
    車行經前開路口，未戴安全帽之甲○○，原由北至南沿中山路行駛，於該路口未
    依規定以二段式而直接左轉往東向之逢甲路行駛，致甲○○所騎之機車閃避不及
    而撞及丙○○所駕駛上開計程車之左側後門（起訴書誤載為右側），因而人車倒
    地，受有腦腫、顱內出血、顱骨骨折等傷害，因認丙○○涉有刑法第二百八十四
    條第二項之業務過失傷害罪嫌。
二、按犯罪事實應依證據認定之，無證據不得推定其犯罪事實，刑事訴訟法第一百五
    十四條定有明文。再者，認定不利於被告之事實，須依積極證據，茍積極證據不
    足為被告不利事實之認定時，即應為有利於被告之認定，更不必有何有利之證據
    ，此有最高法院三十年上字第八一六號刑事判例可資參照。另，駕駛人對於防止
    危險發生之相關交通法令規定業已遵守，並盡相當之注意義務以防止危險發生，
    應可信賴他人亦能遵守交通規則並盡同等注意義務，倘因此而發生交通事故，自
    得以信賴原則為由，免除過失責任（最高法院七十四年台上字第四二一九號判例
    、八十四年台上字第五三六０號判決參照），核先敘明。
三、本件公訴人認被告涉有前開過失傷害之犯行，無非以被告坦承於前開時地與被害
    人甲○○發生交通事故，並經告訴人即被害人之父乙○○於警、偵訊中指述及被
    害人之診斷書、現場照片、現場圖等為據。惟訊之被告則堅詞否認有公訴人所指
    之犯行，辯稱當時其係沿民族路往逢甲路直行，於甫通過該路口後，即遭被害人
    之機車違規左轉而撞及其計程車之左後門，其隨即煞車，並停於現場圖所示之停
    車地點，又因被害人係自其左後方違規左轉而撞及，故其於撞擊前並未看見被害
    人所騎之機車等語。
四、經查，被告於警訊中僅供述於前開時地，原沿民族路往逢甲路直行，行經與中山
    路路口時，突遭被害人自左後方撞及，於發生事故前並未看見被害人之機車等語
    ，並未供承其有何過失之處，有警訊筆錄足稽，而警方之移送書亦僅記載此一客
    觀之事實，而未敘及被告對此一事故之發生有何過失，於偵查中檢察官亦僅訊問
    被告當時行駛之方向，而被告答稱係從民族路往逢甲路行駛，是綜觀被告於警、
    偵訊中之陳述，均未供承有何過失之處，公訴意旨認被告對其過失傷害犯行已經
    坦承一節，即有誤會；次查，被告當時係駕車沿民族路往逢甲路直行，行經該路
    與中山路路口時，其交通號誌為綠燈，卻遭原行駛於中山路之被害人違規左轉進
    入民族路時，撞及被告計程車之左後門，而被告於遭被害人撞及後，隨即停車，
    故現場圖及照片所示之停車位置即為撞及位置之事實，已經證人徐勤英於本院審
    理中結證屬實，核與告訴人所述被害人當日所行駛之路徑相符，其所述應堪採信
    ，堪認被告確係於直行之狀況下，遭被害人之機車自左後方撞及其計程車之左後
    門；再查，被告於行經前開路口，並遭被害人之機車撞及後，隨即停車，並於地
    上留下長僅約三公尺之煞車痕，此有現場圖、照片附卷為憑，並經證人即至現場
    處理之警員曾輝明到庭結證屬實，是被告於警訊中所稱，其當時之時速僅約三、
    四十公里，並於遭被害人之機車撞及後，隨即停車之詞，應堪採信，而被告於前
    開時地並查無其他違規情事，然被害人於前開地點未依規定為兩段式左轉，卻逕
    行直接自中山路轉入民族路，則違反規定之情節，亦經證人曾輝明證述明確，而
    台灣省高屏澎區車輛行車事故鑑定委員會亦同此見解，有卷附該會八十九年二月
    八日高屏澎鑑字第八八一五八四號函足稽，與本院見解相同，應堪採信；末查，
    告訴人雖以被害人機車之右側腳踏板有撞損之跡象，因認係遭被告之計程車撞及
    所致，然被告之計程車確係遭被害人之機車自左方撞及一節，除已經被告、證人
    徐勤英先後陳明外，警卷所附照片中，被告計程車之左前門亦確有一長條刮痕，
    其高度約與被害人之機車於撞及後，倒地前，機車之手把所可能造成者相當，再
    觀諸現場圖所示，被告之計程車後留有一約三公尺之煞車痕，被害人之機車後，
    在被告之計程車左側，亦留有一約三公尺之刮地痕，是倘係被告計程車之前端撞
    及被害人機車右側，當不致呈現如此之相關位置，而被害人機車所受之損害亦當
    不只如此，是案發當時係被害人之機車因違規左轉，致撞及直行之被告之計程車
    左側之事實，應堪確認。綜上所述，被告既於前開時地，以低於速限四十公里之
    速度行駛，直行經過上開路口，對於相關之交通法規均已遵守，並已盡相當之注
    意義務，自可信賴包含被害人在內之其他人亦遵守之，而不致自左後方會有違規
    左轉之車輛駛來，揆諸上開說明，被告對於本件事故之發生，自無過失可言。
五、是公訴人認定被告犯嫌所憑之證據，即未達通常一般人均不致有所懷疑，而得以
    確信其為真實之程度，此外復查無其他積極證據足認被告有何業務過失傷害犯行
    ，揆諸前揭法條、判例及說明，自應為被告無罪之諭知。
據上論斷，應依刑事訴訟法第三百零一條第一項，判決如主文。
中        華        民        國    八十九    年    二    月    二十四  日
                                臺灣屏東地方法院刑事第一庭
                                    法  官     莊鎮遠
右判決正本證明與原本無異。
對於本判決如有不服應於收受送達後十日內向本院提出上訴書狀上訴於台灣高等法院
高雄分院並按他造當事人之人數附具繕本。
                                    書記官     吳光璵
中        華        民        國    八十九    年    二    月   二十五   日


司法院資訊處製作；財團法人民間司法改革基金會備份。
